臺灣彰化地方法院刑事判決　　　　　　　94年度訴字第1163號
公　訴　人　臺灣彰化地方法院檢察署檢察官
被　　　告　甲○○
　　　　　　　　　　（另案在台灣彰化監獄彰化分監執行中）
指定辯護人　劉錫熙律師
上列被告因違反毒品危害防制條例案件，經檢察官提起公訴 (94
年度偵字第3797號)， 本院判決如下：
    主  文
甲○○連續販賣第一級毒品，處有期徒刑拾年。
扣案之海洛因拾壹包（其中壹包係警方當場查獲，淨重零點陸
公克，另拾包在甲○○住處查獲，其中壹包純度較低無法量測，
淨重壹點肆伍公克，其餘玖包純度為百分之貳拾柒點伍柒，合計
淨重貳拾壹點零玖公克）均沒收銷燬之；扣案之銀色行動電話壹
支、天平秤壹個及塑膠夾鍊袋壹包均沒收，販賣第一級毒品所得
款項新台幣壹萬壹仟伍百元（含已扣案之新台幣貳仟伍佰元）沒
收，如全部或一部不能沒收時，以其財產抵償之。
    事  實
一、甲○○（綽號「老仔」或「老仙」）基於販賣第一級毒品海
    洛因之概括犯意，以其所有門號0000000000號、0000000000
    號之行動電話作為聯絡工具，先透過友人戊○○（另案審理
    中）出面向陳同育（另案審理中）販入海洛因，再以塑膠夾
    鏈袋及自製之天平秤進行分裝，而出售予丙○○、丁○○、
    乙○○等人，其情形如下：
  (一)於民國94年3 月1 日及同年5 月19日，甲○○先後以電話與
    戊○○聯絡商議集資向陳同育分別販入海洛因，由甲○○分
    別出資新台幣（下同）8 萬元及4 萬8 千元，戊○○購得海
    洛因後，即於翌日（94年3 月2 日及同年5 月20日）將甲○○所購買之部分攜至彰化縣鹿港鎮某間廟宇及和美鎮某檳榔
    攤附近交付予甲○○。
  (二)於94年3 月6 日或7 日，丁○○透過戊○○之介紹，向甲○○購買海洛因二次，每次價格2 千元，但丁○○所交付者為
    玩具假鈔，甲○○當場未察覺而予以收受，以致未有所得。
  (三)於94年4 月4 日下午1 時38分許，丙○○透過戊○○之介紹
    ，向甲○○購買海洛因一次，約在彰化縣和美鎮某處圓環附
    近見面，並交付3 千元。
  (四)自94年1 月間某日起，至同年5 月20日止，乙○○以電話聯
    絡甲○○，向其購買海洛因十次，交易地點在甲○○所居住
    位於彰化縣和美鎮○○里○○路35號之住處附近，交易金額
    為5 百元至2 千5 百元不等（其中於94年5 月17日下午7 時
    許購買1 千5 百元，5 月19日上午7 時許購買1 千元，5 月
    20日中午11時許購買2 千5 百元，其餘七次各以購買5 百元
    計算，總計交易金額為8 千5 百元）。甲○○與乙○○於94
    年5 月20日上午11 時20 分許最後一次交易時，經在場埋伏
    之警員當場查獲，並扣得甲○○甫向乙○○收取之現金2 千
    5 百元、其用以聯絡毒品交易之銀色行動電話一支，及乙○○甫向甲○○購買之海洛因一包（淨重0.63公克），繼而在
    甲○○住處查獲尚未販出之海洛因十包（其中一包純度較低
    無法量測，淨重1.45公克，其餘九包純度為27.57%，合計淨
    重21.09 公克）、其所有供分裝販售海洛因使用之天平秤一
    個，及預備填裝海洛因之塑膠夾鍊袋一包。
二、案經彰化縣警察局移送台灣彰化地方法院檢察署檢察官偵查
    起訴。
    理  由
一、訊據被告甲○○固坦承與證人戊○○共同向他人購買海洛因
    二次（價格分別為8 萬元及4 萬8 千元），及確有拿海洛因
    給證人丁○○、丙○○、乙○○等人施用，惟矢口否認有販
    賣海洛因之犯行，辯稱：伊只是幫朋友調貨，有時是請他們
    施用，沒有賺差價，他們聽說伊有吸毒習慣，就自己來討海
    洛因，並恐嚇如果不給，便要報警讓大家一起被關，伊不得
    已才拿一點給他們施用云云。惟查：
  犯罪事實(一)之部分：
    被告坦白承認其曾與證人戊○○合資向他人購買海洛因二次
    ，證人戊○○於本院審理時亦證述確有此事，且有附表壹編
    號1 、2 所示相關通聯電話紀錄譯文可資參佐。在通聯譯文
    中清楚記載被告與戊○○談論合資購買毒品，由被告分別負
    擔8 萬元及4 萬8 千元，及證人戊○○與另案被告陳同育談
    論購入海洛因等對話，均與被告及證人戊○○所承認之情節
    相符，此部分事實堪以認定。
  犯罪事實(二)之部分：
    被告於本院審理時坦承證人丁○○曾拿假鈔來向他騙取海洛
    因二次（每次2 千元），而證人戊○○於本院審理時亦證實
    被告確有向他抱怨此事。對照附表貳編號1 所示之通聯紀錄
    譯文顯示：被告於94年3 月8 日曾向證人戊○○提及由戊○○所介紹之「矮子丁」（即丁○○）拿假鈔來買毒品，故要
    求證人戊○○代為追討，且證人戊○○確實有打電話向證人
    丁○○詢問此事，是以被告前揭供述堪以採信。證人丁○○
    於本院審理時亦證稱其曾向被告購買海洛因二次，每次購買
    2 千元，過了一、二天後接獲證人戊○○來電詢問假鈔之事
    等語，足認證人丁○○係在94年3 月8 日前一至二天（即同
    月6 日或7 日）向被告購買價值2 千元之海洛因共二次。至
    證人丁○○雖否認交付假鈔，但該說法與監聽譯文不符，非
    可採信，又監聽譯文中雖記錄戊○○表示要幫忙處理這筆錢
    ，但證人戊○○於本院審理時證稱其後來沒有代為處理，應
    認被告在此次交易過程中未取得價金。
  犯罪事實(三)之部分：
    證人丙○○於本院審理時證稱其曾於彰化縣和美鎮某圓環處
    ，向被告購買海洛因一次等語，核與附表貳編號2 所示通聯
    紀錄譯文內容相符。雖證人丙○○於警詢時證稱曾向被告購
    買二次海洛因，價格分別為3 千元及1 千元，惟其於本院審
    理時證稱只購買一次，而通訊監察譯文亦僅有購買一次之紀
    錄，無法認定另一次犯行是否存在，基於罪疑惟輕之採證原
    則，本院僅認定交易一次。又上述通聯紀錄顯示證人丙○○
    係透過證人丁○○向被告表示要「3 」，與證人丙○○於警
    詢中所稱曾購買3 千元海洛因之情節較為符合，故採信證人
    丙○○此部分之證詞，至其於本院審理時證稱僅購買1 千元
    海洛因云云，因與監聽譯文內容不符，未可遽信。是以證人
    丙○○於附表貳編號2 所示94年4 月4 日下午1 時38分與被
    告約在圓環附近購買3 千元海洛因之事實堪以認定，起訴書
    記載交易時間在94 年2、3 月間，與相關電話監聽譯文紀錄
    之日期不符，應有誤會。
  犯罪事實(四)部分：
    按被告以外之人於審判中有「所在不明而無法傳喚或傳喚不
    到者」之情形，其於檢察事務官、司法警察官或司法警察調
    查中所為之陳述，經證明具有可信之特別情況，且為證明犯
    罪事實之存否所必要者，得為證據，刑事訴訟法第159 條之
    3 第3 款定有明文。本案證人乙○○經合法傳喚未到，惟其
    於毒品交易時以現行犯身分為警逮捕，隨後在警詢中陳述時
    ，尚未有充分時間反應以思飾詞卸責，是其當時所為之陳述
    ，具有可信之特別情況，並為證明本案犯罪事實所必要，依
    前揭法律規定，該警詢陳述具有證據能力。另查證人乙○○
    在偵訊時具結作證之供述，並無顯不可信之情形，依刑事訴
    訟法第159 條第2 項之規定，其在偵訊時之證詞亦有證據能
    力，均先予敘明。證人乙○○於警詢及偵訊時證稱：伊於半
    年前認識被告，大約在94年1 月間向被告購買海洛因施用，
    交易金額為1 千元至2 千5 百元不等，購買次數約為三十次
    ，共花費約12 萬 元等語（見偵查卷宗第17、78頁）。被告
    於本院審理時先坦承伊提供海洛因予證人乙○○約有一、二
    十次，後改稱約十次等語。觀諸前述乙○○於警、偵訊時所
    言之交易次數及金額，至多只需花費7 萬5 千元（即：2 千
    5 百元×30次），與其證稱需花費12萬元之陳述尚有出入，
    是難依前揭證詞認定其二人交易次數及金額，故本院採信被
    告所坦承之最低次數（十次）。其中依附表貳編號3 、4 、
    5 所示之通訊監查譯文顯示：證人乙○○於94年5 月17日下
    午7 時許曾打電話向被告購買1 千5 百元，5 月19日上午7
    時許購買1 千元，5 月20日中午11 時 許購買2 千元，除此
    三次交易時間及金額足以認定外，其餘七次之交易金額，基
    於罪疑惟輕原則，本院以證人乙○○於通訊監聽過程中曾提
    及「5 百元」之交易金額予以認定（參見附表貳編號5），
    而不採信其在警詢、偵訊中所稱1 千元至2 千5 百元之價額
    。綜上，犯罪事實欄(四)之部分堪以認定。
  綜合前情，附表壹所示通聯紀錄譯文清楚呈現被告與證人戊○○合資向另案被告陳同育販入海洛因之經過，而附表貳所
    示之譯文則足以證明被告販賣海洛因予證人丁○○、丙○○
    及乙○○等人，並有各該證人之證詞可資參佐，其中在附表
    貳編號1 之監聽譯文中，被告曾二度要求證人戊○○為其介
    紹買主（即以台語要求幫忙多介紹一點「腳」，不然都沒有
    「腳」）等語，足以顯示其確有販賣行為，且在其委託證人
    戊○○代為販入海洛因時，已具有販賣意圖，再觀諸本案查
    獲經過，可知警方係依據長期監聽過程中所掌握之情資前往
    埋伏，而當場查獲被告與證人乙○○正在進行附表貳編號5
    所示之交易，並在被告身上起出與監聽內容相符之現金2 千
    5 百元，及在證人乙○○手中發現海洛因一包（淨重0.63公
    克，參照卷附法務部調查局鑑定通知書《文號：調科壹字第
    140011794 號》），足認被告辯稱只是幫朋友調貨，或單純
    請朋友施用而未賺取價差云云，顯係事後卸責之詞，不可採
    信。此外，警方在被告住處亦查獲已分裝之海洛因十包（其
    中一包純度較低無法量測，淨重1.45公克，其餘九包純度為
    27.57%，合計淨重21.09 公克，參照卷附法務部調查局鑑定
    通知書《文號：調科壹字第140011793 號》）、塑膠夾鍊袋
    一包及自製天平秤一個，益徵被告準備以扣案之夾鍊袋及天
    平秤進行分裝，以便於販售圖利。綜上，本件事證明確，被
    告犯行堪以認定。
二、按毒品危害防制條例第4 條第1 項所謂販賣行為，不以販入
    後復行賣出為必要，祇要以營利之意思為目的，而有販入或
    賣出二者其一之行為，即足構成；行為人以主觀上營利售賣
    意圖而販入第一級毒品，雖未及賣出，仍應論以販賣第一級
    既遂罪責（最高法院90年度台上字第1898號判決參照），是
    核被告多次販入及賣出海洛因之行為，係犯毒品危害防制條
    例第4 條第1 項之販賣第一級毒品罪。其為供販賣而持有第
    一級毒品，應為販賣之高度行為所吸收，不另論罪。被告多
    次販賣第一級毒品之犯行，時間緊接，犯罪構成要件相同，
    顯係基於概括之犯意反覆為之，為連續犯，應論以一罪，而
    該罪之法定刑為死刑及無期徒刑，依法不得加重。起訴書僅
    記載被告於94年3 月1 日透過證人戊○○向陳同育販入海洛
    因8 萬元之部分，然未記載其在同年5 月18日上午以相同方
    式再度販入海洛因4 萬8 千元之事實，惟此部分與前揭起訴
    部分，既有連續犯之裁判上一罪關係，基於審判不可分原則
    ，本院應併予審理。又起訴書雖記載被告販賣二次海洛因予
    證人丙○○，但本院認僅有一次，另一次（即關於交易1 千
    元海洛因之部分）無法證明，又起訴書雖記載被告販賣海洛
    因予證人乙○○達30次，總計金額為12萬元等情，然本院認
    僅能證明其中十次，金額為5 百元至2 千5 百元不等，均已
    詳述如前，上開不能證明之起訴部分，縱認成立犯罪，亦與
    本院認定有罪部分具有連續犯之裁判上一罪關係，爰不另為
    無罪之諭知，均附此敘明。爰審酌被告販賣毒品海洛因所得
    共計1 萬1 千5 百元，金額尚非甚鉅，且由監聽譯文中可知
    被告販售海洛因之對象有限，其才會要求證人戊○○代為介
    紹買主，而本案證人丁○○、丙○○雖係透過戊○○介紹及
    安排向被告購買，但證人丙○○有毒品需要時，常直接求助
    於證人戊○○，並非找被告（參閱卷附其他通訊監察譯文）
    ，證人丁○○甚至拿假鈔向被告換取海洛因，均可證明被告
    與證人丁○○、丙○○未經常交易及往來，又觀諸被告與證
    人戊○○合資購買海洛因之對話，足證其缺乏販入海洛因之
    管道，亦非販賣毒品之大盤或中盤商，兼以其坦承本身深染
    毒癮（被告施用毒品之部分，業經本院以94年度訴字第1232
    號判決判處有期徒刑一年確定，現在執行中，有執行指揮書
    可證），年已63歲而處於吸毒人口複雜的生活環境中，足認
    被告係因吸毒成癮，無力自拔營生，為支應吸毒所需，始起
    意販賣海洛因，以賺取本身吸毒費用，行為固值非難，然其
    惡性及情節尚與輸入販賣大量毒品殘害眾生之大盤或中盤毒
    販有差，本案被告販賣毒品之犯行，以法定最低刑無期徒刑
    衡之，尚屬情輕法重，非無可憫，爰依刑法第59條規定減輕
    其刑，並審酌其販賣毒品之動機、目的、手段、犯罪時間、
    次數，及其在本次為警查獲前，尚未曾有犯罪之前案紀錄等
    一切情狀，量處如主文所示之刑，以示儆懲。
三、警方在證人乙○○與被告交易時當場查扣之海洛因一包（淨
    重0.63公克），及在被告住處查扣之海洛因十包（其中一包
    純度較低無法量測，淨重1.45公克，其餘九包純度為27.5%
    ，合計淨重21.09 公克），均為本案查獲之第一級毒品，爰
    依毒品危害防制條例第18條第1 項前段規定宣告沒收銷燬之
    ；又扣案之銀色行動電話一個及自製天平秤一支，均係被告
    所有，業經被告供明在卷，其中行動電話係供其聯絡販賣第
    一級毒品所使用，而天平秤係分裝海洛因之工具，爰依毒品
    危害防制條例第19條第1 項規定宣告沒收。至扣案夾鏈袋一
    包亦屬被告所有，業據其供述明確，且係供其販賣毒品所預
    備之物，應依刑法第38條第1 項第2 款規定宣告沒收。另警
    方當場查扣被告交易所得2 千5 百元，及其餘事實欄所記載
    未扣案之交易所得9 千元，均應依毒品危害防制條例第19條
    第1 項規定宣告沒收，如全部或一部不能沒收時，以其財產
    抵償之。
四、扣案之安非他命二包，係供被告自己施用，與本案無關（業
    經本院以94年度訴字第1232號刑事判決宣告沒收），而扣案
    已使用過之塑膠空袋一個、吸食器一組、鏟管一支等物，亦
    均無法證明與本件販賣海洛因犯行有直接關聯，至扣案之白
    色行動電話一支則係證人乙○○所有之物，已據被告供述明
    確，是以上述扣案物不予宣告沒收，附此敘明。
據上論斷，應依刑事訴訟法第299 條第1 項前段，毒品危害防制
條例第4 條第1 項、第18條第1 項前段、第19條第1 項，刑法第
11條前段、第56條、第59條、第38條第1 項第2 款，判決如主文
。
本案經檢察官李毓珮到庭執行職務。
中　　華　　民　　國　　94　　年　　11　　月　　 1　　日
                  刑事第三庭    審判長法  官  余仕明
                                      法  官  姚銘鴻
                                      法  官  黃玉齡
以上正本證明與原本無異。
如不服本判決，應於判決送達後10日內，向本院提出上訴狀（須
附繕本），上訴於台灣高等法院台中分院。
中　　華　　民　　國　　94　　年　　11　　月　　 1　　日
                                      書記官  林怡吟
附錄本案論罪科刑法條全文：
毒品危害防制條例第4條第1項：
    製造、運輸、販賣第一級毒品者，處死刑或無期徒刑；處無
    期徒刑者，得併科新臺幣一千萬元以下罰金。
附表壹、被告透過戊○○向陳同育販入海洛因之相關對話
┌──┬──────┬──┬──────┬──────────────────────┐
│編號│通聯日期時間│卷證│聯絡者及聯絡│              通訊譯文摘要                  │
│    │            │位置│電話        │                                            │
├──┼──────┼──┼──────┼──────────────────────┤
│ 1  │94年3月1日下│偵卷│戊○○      │二人先討論向別人購買毒品之品質、價格，甲○○│
│    │午8時39分   │28頁│(0000000000)│說：不然你拿五件，拿五錢這樣，戊○○說：不是│
│    │            │    │甲○○      │啦，就整用的，十六萬，甲○○仍說一次拿五錢，│
│    │            │    │(0000000000)│戊○○說五錢就八萬，我只是順便帶你過去跟他拿│
│    │            │    │            │，又沒賺你錢，合適就拿，不合適就別拿。      │
│    ├──────┼──┼──────┼──────────────────────┤
│    │94年3月1日下│偵卷│戊○○      │戊○○問陳同育「那個」還有嗎，「老仔」（指柯│
│    │午11時6分   │30頁│(0000000000)│鴻志）明天需要半份。陳同育說有。            │
│    │            │    │陳同育      │                                            │
│    │            │    │(0000000000)│                                            │
│    ├──────┼──┼──────┼──────────────────────┤
│    │94年3月2日上│偵卷│戊○○      │戊○○問如何相約？陳同育叫戊○○到員林來找他│
│    │午8時16分   │30頁│(0000000000)│。                                          │
│    │            │    │陳同育      │                                            │
│    │            │    │(0000000000)│                                            │
│    ├──────┼──┼──────┼──────────────────────┤
│    │94年3月2日上│偵卷│戊○○      │陳同育說他在萊爾富那邊，戊○○表示要走過去。│
│    │午9時53分   │31頁│(0000000000)│                                            │
│    │            │    │陳同育      │                                            │
│    │            │    │(0000000000)│                                            │
│    ├──────┼──┼──────┼──────────────────────┤
│    │94年3月2日上│偵卷│戊○○      │戊○○表示他在「錫枝」（台語音譯）旁的廟宇處│
│    │午11時21分  │31頁│(0000000000)│，甲○○要戊○○等一下。                    │
│    │            │    │甲○○      │                                            │
│    │            │    │(0000000000)│                                            │
├──┼──────┼──┼──────┼──────────────────────┤
│ 2  │94年5月18日 │偵卷│戊○○      │戊○○問甲○○何時可以跟他「湊一個」，甲○○│
│    │上午11時36分│17頁│(0000000000)│表示要再一、二天，戊○○答稱「還要一、二天阿│
│    │            │至18│甲○○      │，那我自己想辦法」，甲○○說不然我就先拿「二│
│    │            │頁  │(0000000000)│錢」，戊○○稱：「電話中不要說那麼明…我是說│
│    │            │    │            │，本來聽跟你湊一用、二用、這樣我錢才會夠，若│
│    │            │    │            │跟他拿散的，就太貴，差一、二千」，甲○○表示│
│    │            │    │            │我眼前可以拿「二」，這裡差不多有三萬多而已，│
│    │            │    │            │戊○○說「我今天就得先跟他拿散的，就比較貴，│
│    │            │    │            │我才要找你一起拿」，後來二人達成協議，由黃德│
│    │            │    │            │仁出三萬二，甲○○出四萬八。                │
│    ├──────┼──┼──────┼──────────────────────┤
│    │94年5月20日 │偵卷│戊○○      │戊○○抱怨昨天找不到甲○○，後來去別人拿「散│
│    │上午9時7分  │21頁│(0000000000)│的」，品質不錯，但怕不能接續，甲○○說如果你│
│    │            │    │甲○○      │有跟我說好嗎，我現在有辦法拿「三」而已。黃德│
│    │            │    │(0000000000)│仁說：中午看看，不然中午你先拿，我跟他問，再│
│    │            │    │            │打給你。                                    │
│    ├──────┼──┼──────┼──────────────────────┤
│    │94年5月20日 │偵卷│戊○○      │戊○○叫甲○○過來，二人約十點半在學校見面，│
│    │上午10時5分 │22頁│(0000000000)│甲○○說：你叫他要好一點，戊○○說好。稍後，│
│    │及同日上午10│、23│甲○○      │二人改約在檳榔攤對面修車那裡見面。          │
│    │時25分      │頁  │(0000000000)│                                            │
└──┴──────┴──┴──────┴──────────────────────┘
附表貳、被告販賣海洛因給乙○○等人之相關對話
┌──┬──────┬──┬──────┬──────────────────────┐
│編號│通聯日期時間│卷證│聯絡者及聯絡│             通訊譯文摘要                   │
│    │            │位置│電話        │                                            │
├──┼──────┼──┼──────┼──────────────────────┤
│ 1  │94年3月8日上│偵卷│戊○○      │甲○○叫戊○○多介紹一點「腳」給他，不然都沒│
│    │午9時58分   │132 │(0000000000)│有「腳」，並抱怨上次介紹那個「阿丁」(矮仔丁 │
│    │            │頁  │甲○○      │)騙他，趁夜間拿四張假鈔給他，戊○○表示會幫 │
│    │            │    │(0000000000)│他討。                                      │
│    ├──────┼──┼──────┼──────────────────────┤
│    │94年3月8日下│偵卷│戊○○      │戊○○問丁○○為何對甲○○弄那一招，怎麼弄假│
│    │午2時37分   │133 │(0000000000)│鈔去騙人家。丁○○說：我過去找你啦。        │
│    │            │頁  │丁○○      │                                            │
│    │            │    │(0000000000)│                                            │
│    ├──────┼──┼──────┼──────────────────────┤
│    │94年3月8日下│偵卷│戊○○      │甲○○問戊○○找到矮仔丁了嗎？戊○○稱有，那│
│    │午7時25分   │133 │(0000000000)│筆錢會先幫他處理。甲○○再次請戊○○幫他找「│
│    │            │頁  │甲○○      │腳」。                                      │
│    │            │    │(0000000000)│                                            │
├──┼──────┼──┼──────┼──────────────────────┤
│ 2  │94年4月4日下│本院│甲○○      │戊○○對甲○○說「和尚」要「三」，叫甲○○幫│
│    │午1時29分   │卷  │(0000000000)│他準備好一點的，已經告訴「和尚」在圓環那邊等│
│    │            │    │戊○○      │，差不多就要到了。甲○○說好。              │
│    │            │    │(0000000000)│                                            │
│    ├──────┼──┼──────┼──────────────────────┤
│    │94年4月4日下│本院│甲○○      │丙○○說「我是老和尚啦」，甲○○說「好」。  │
│    │午1時38分   │卷  │(0000000000)│                                            │
│    │            │    │丙○○      │                                            │
│    │            │    │(0000000000)│                                            │
│    ├──────┼──┼──────┼──────────────────────┤
│    │94年4月4日下│本院│甲○○      │戊○○說「他說到了」，甲○○回答已經處理好了│
│    │午1時42分   │卷  │(0000000000)│。                                          │
│    │            │    │戊○○      │                                            │
│    │            │    │(0000000000)│                                            │
├──┼──────┼──┼──────┼──────────────────────┤
│ 3  │94年5月17日 │偵卷│甲○○      │乙○○稱要「1500」，甲○○稱好，證人表示「多│
│    │下午7時12分 │16頁│(0000000000)│一點啦」。嗣乙○○表示伊到了，要甲○○可以下│
│    │及同日下午7 │    │乙○○      │來了。                                      │
│    │時17分      │    │住家電話  │                                            │
│    │            │    │  (0000000) │                                            │
│    │            │    │公共電話  │                                            │
│    │            │    │  (0000000) │                                            │
├──┼──────┼──┼──────┼──────────────────────┤
│ 4  │94年5月19日 │偵卷│甲○○      │乙○○稱要「1」，甲○○答稱好。嗣乙○○表示 │
│    │上午7時9分及│19頁│(0000000000)│他到了，要甲○○下來。                      │
│    │同日上午7時 │    │乙○○      │                                            │
│    │26分        │    │住家電話  │                                            │
│    │            │    │  (0000000) │                                            │
│    │            │    │公共電話  │                                            │
│    │            │    │  (0000000) │                                            │
├──┼──────┼──┼──────┼──────────────────────┤
│ 5  │94年5月20日 │偵卷│甲○○      │乙○○稱拿「500」，甲○○沒東西了，晚一點才 │
│    │上午7時38分 │20頁│(0000000000)│有，差不多中午過後才有。                    │
│    │            │    │乙○○      │                                            │
│    │            │    │ (0000000)  │                                            │
│    ├──────┼──┼──────┼──────────────────────┤
│    │94年5月20日 │偵卷│甲○○      │乙○○稱拿「2500」，要求多一些，甲○○稱好，│
│    │上午11時24分│23頁│(0000000000)│在和美這裡，乙○○說三分鐘後到。稍後，乙○○│
│    │及同日11時31│    │乙○○      │稱到了，甲○○要求到轉角這邊來。            │
│    │分          │    │住家電話  │                                            │
│    │            │    │  (0000000) │                                            │
│    │            │    │公共電話  │                                            │
│    │            │    │  (0000000) │                                            │
└──┴──────┴──┴──────┴──────────────────────┘
